臺灣高等法院刑事裁定　　　　　　　　　　　　　　九十一年度毒抗字第六八六號
　　抗　告　人
　　即　被　告　甲○○
右抗告人因毒品危害防制條例案件，不服台灣板橋地方法院中華民國九十一年十月二
五日裁定（九十年毒聲字第三四八八號），提起抗告，本院裁定如左：
    主  文
抗告駁回。
    理  由
一、本件抗告意旨略以：抗告人即被告甲○○並未施用安非他命，抗告人在採尿前之
    九十一年十月一日在台北市立和平醫院接受左手掌背部開刀手術，有打麻醉藥品
    及服用藥物，致抗告人的尿液在沒有施用安非他命之情形下亦呈現安非他命之陽
    性反應，爰依法提起抗告，請求查明云云。
二、檢察官聲請意旨略以：被告甲○○前因施用毒品案件，經臺灣板橋地方法院以九
    十一年度毒聲字第一五四○號裁定停止戒治，所餘期間並宣付保護管束，惟被告
    竟於保護管束期間，於民國九十一年十月三日採尿前回溯九十六小時內，在不詳
    地點施用第二級毒品安非他命，其違反保護管束應遵守事項情節重大，經檢察官
    檢附相關執行卷宗，依毒品危害防制條例第二十二條第二項（聲請書誤載為第一
    項）之規定，聲請撤銷停止戒治（聲請書誤載為撤銷保護管束），令入戒治處所
    施以強制戒治等語。
三、經查：被告甲○○自九十一年七月九日起停止戒治執行保護管束，其於九十一年
    十月三日在臺灣板橋地方法院檢察署採尿送驗結果，呈安非他命陽性反應，此有
    臺灣板橋地方法院檢察署受保護管束人尿液檢體監管紀錄表、臺灣尖端先進生技
    醫藥股份有限公司濫用藥物陽性檢驗報告各一件在卷可稽。按安非他命經口服投
    與後約百分之七十於二十四小時內自尿液中排出，約百分之九十於九十六小時內
    自尿中排出，由於目前國內尿液中安非他命之檢驗僅為鑑定其是否呈陽性反應，
    尚未鑑定其含量，且安非他命之檢出與其投與方式、投與量、個人體質、採尿時
    間與檢驗儀器之精密度等諸多因素有關，因此僅憑尿液中呈安非他命反應，並無
    法確實推算吸食時間距採集時間之長短，惟依上述資料推斷，最長可能不會超過
    四日，有行政院衛生署藥物食品檢驗局八十一年二月八日（八一）藥檢壹字第０
    ０一一五六號函為憑，被告於九十一年十月三日經採尿送驗，既呈安非他命反應
    ，依上開說明，其於該採尿時往前回溯九十六小時內之某一時刻，確有施用安非
    他命至明。
四、至於抗告人甲○○所稱於九十一年十月一日在台北市立和平醫院接受左手掌背部
    開刀手術，有打麻醉藥品及服用藥物一節，經查原審曾向臺北市立和平醫院函查
    ：「甲○○於九十一年十月一日在貴院就診，於診察間所施用之藥物及當日所開
    具之口服藥物中，有無含有安非他命類之藥物？」經該院函覆「病患甲○○小姐
    於民國九十一年十月一日因左手外傷至本院門診就醫，本院醫師所開立給予服用
    之抗生素、止痛劑及胃藥，並無安非他命類之成份」，有該院九十一年十一月二
    十五日北市和醫病字第０九一六０八二八０００號函在卷（原審卷第十二頁）可
    佐，足徵抗告人即被告抗告意旨所云，顯與事實不符，其否認施用毒品云云，顯
    係卸責之詞，不足採信。從而原審法院據檢察官之聲請，依毒品危害防制條例第
    二十二條第二項，裁定將被告甲○○撤銷停止戒治，令人戒治處所施以強制戒治
    ，經核並無不合，被告提起抗告，指摘原裁定不當，為無理由，應予駁回。
五、據上論斷，應依刑事訴訟法第四百十二條，裁定如主文。
中  　華  　民  　國　　九十一　　年　　  十二　　月　    十八        日
                              台灣高等法院刑事第二庭
                                  審判長法  官  蔡  長  溪
                                        法  官  楊  貴  志
                                        法  官  林  俊  益
以上正本證明與原本無異。
不得抗告。
                                        書記官  陳  明  琴
中　　華　　民　　國　　九十一  　年      十二    月      十八        日
